# 以现金为对价是否构成反向购买？

提问人：koodhao 时间：2022-03-26 17:34:21
陈版，根据《企业会计准则讲解》，构成反 向购买需要满足以下三个条件：（ 1 ）非同一控制下的企业合并，（ 2 ）以发行权益性 证券交换股权的方式进行，（ 3 ）发行权益性证券的一方因其生产经营决策在合并后被参与合并的另一方所控制。
如果法律上母公司（不构成业务）以现金的方式取得子公司的控制权，是否还能按照反向购买处理？

回答人：chenyiwei
如果对价形式100%是现金，则单纯“支付现金取得法律上子公司股权”这一步是不能实现“反向购买”效果的，需要其他步骤与之构成“一揽子交易”方可能实现。遇到这种情况需要个案分析，特别是把构成一揽子交易的各步骤综合为一个整体予以考虑。